最高法院刑事判決　　　　　　　　　　　　　　　　九十一年度台上字第二二○號
　　上　訴　人　甲○○
右上訴人因貪污案件，不服台灣高等法院中華民國九十年十月二十三日第二審判決（
九十年度上訴字第二八七三號，起訴案號：台灣板橋地方法院檢察署九十年度偵字第
二六五九、四三一五號），提起上訴，本院判決如左：
    主  文
上訴駁回。
    理  由
按刑事訴訟法第三百七十七條規定，上訴於第三審法院，非以判決違背法令為理由，
不得為之。是提起第三審上訴，應以原判決違背法令為理由，係屬法定要件。如果上
訴理由狀並未依據卷內訴訟資料，具體指摘原判決不適用何種法則或如何適用不當，
或所指摘原判決違法情事，顯與法律規定得為第三審上訴理由之違法情形，不相適合
時，均應認其上訴為違背法律上之程式，予以駁回。本件上訴意旨略稱：(一)、證人李
執中經國防部南部地方軍事法院依貪污罪判刑確定與上訴人甲○○主觀上是否有行賄
之意思，應屬二回事。依李執中之供述，其之所以未將上訴人騙假之事往上呈報，係
因上訴人出禁閉室後表現良好，希望再給上訴人一次機會。另上訴人銷假回營後，欲
返還募款奠儀，恐被發現謊報兄長去世騙假之事，李執中不敢收，才將其中新台幣（
下同）一萬元用作李執中先前辦理園遊會的虧損，並無行賄之意思。原審未再傳訊李
執中調查釐清，遽論上訴人關於違背職務之行為交付賄賂罪，有調查未盡及理由不備
之違法。(二)、原判決以李執中於台灣板橋地方法院檢察署檢察官偵查中證稱：上訴人
沒有要以一萬元要其隱瞞騙假之事云云，係迴護上訴人之詞，但未說明李執中何以要
迴護上訴人，亦不再傳訊該證人，有判決不載理由之違法等語。
惟查本件原判決認定上訴人有原判決事實欄所記載之犯行，係依憑李執中於國防部南
部地方軍事法院檢察署偵查中、國防部南部地方軍事法院審理時之供述，卷附該軍事
法院九十年度和判字第○二四號判決，該軍事法院檢察署八十九年九月十八日收受刑
事貪污繳交臨時收據、空軍官校八十九年八月三十日抒任字第七四○六號函等證據
，並參酌上訴人相關供述，予以綜合判斷，因而維持第一審論處上訴人對於依據法令
從事公務之人員，關於違背職務之行為，交付賄賂罪刑，駁回上訴人在第二審之上訴
，已詳予說明其所憑之證據及其認定之理由。而以上訴人雖否認有行賄之犯行，辯稱
：伊謊報喪假，經李執中發現，伊交付一萬元支票予李執中，係怕退回奠儀會被發現
騙假之事，李執中不敢收，才將一萬元用作貼補先前李執中辦園遊會的虧損，不是行
賄云云。然查李執中係於八十六年九月間以其私人款項代墊園遊會之支出，事隔已久
，且與上訴人無關，何需上訴人貼補。且據李執中於台灣板橋地方法院檢察署檢察官
偵查中證稱：係上訴人主動將面額一萬元支票交付伊，以補足伊之前墊付園遊會款項
之支出等情。上訴人於其謊稱兄長去世請假被李執中發現後，冀期李執中代為隱瞞騙
假之事，並准其銷假，而主動交付一萬元支票，李執中於收受該支票後，違背職務而
未依規定向上級反映上訴人騙假之事，且准其銷假，二者之間顯有對價關係，自屬行
賄行為。至李執中於該署檢察官偵訊時問其「上訴人是要以一萬元來隱瞞騙假之事？
」時，雖證稱：「不是」云云。然李執中於國防部南部地方軍事法院訊問時供稱：「
（如你所言，銷假仍須呈報大隊部，為何你未按規定呈報？）……並加上甲○○拿了
一萬元給我，幫忙之前辦園遊會的虧損」等語。上訴人主動交付一萬元支票予李執中
，顯係期待李執中代為隱瞞騙假之事，並准其銷假甚明，李執中並因而代其隱瞞並准
其銷假。是以李執中此部分證言，顯係迴護上訴人之詞，自無可取。就上訴人否認有
行賄之意思，認係卸責之詞，不足採信，於理由內予以指駁。復明上訴人具有行賄
李執中之意思，事證已明確，其聲請再傳訊李執中，核無必要。所為論斷，均有卷存
資料可資覆按，從形式上觀察，並無所謂違背法令之情形存在。按證人在偵查中或審
判中，已經合法訊問，其陳述明確別無訊問之必要者，不得再行傳喚，刑事訴訟法第
一百九十六條定有明文。卷查李執中於國防部南部地方軍事法院審理其貪污案中，訊
問其「他（上訴人）有無開一萬元支票交你，請你保密？」「甲○○開此（一萬元）
支票是否為賄賂你，請你保密？」李執中分別答：「有」、「是」。原判決予以引據
並參酌卷內相關證據，說明上訴人行賄李執中之事證明確，該證人無再傳訊之必要，
難謂有上訴意旨所指違背法令之情形。其餘上訴意旨並未依據卷內資料具體指摘原判
決有何違背法令之情形，徒憑己意，或就原判決已調查說明之事項，或就原審採證認
事及判斷證據證明力之職權行使，漫指其違法，再為事實上之爭執，難認係適法上訴
第三審之理由。本件上訴為違背法律上之程式，應予駁回。
據上論結，應依刑事訴訟法第三百九十五條前段，判決如主文。
中      華      民      國    九十一    年      一      月     十七     日
                              最高法院刑事第四庭
                                  審判長法官  董  明  霈
                                        法官  林  茂  雄
                                        法官  王  居  財
                                        法官  張  祺  祥
                                        法官  郭  毓  洲
      右正本證明與原本無異
                                              書  記  官
中      華      民      國    九十一    年      一      月    二十四    日
